臺灣高雄地方法院刑事判決　　　　　　 93年度易緝字第146號
公　訴　人　臺灣高雄地方法院檢察署檢察官
被　　　告　丁○○　男　30歲.
上列被告因竊盜案件，經檢察官提起公訴（92年度偵字第9681號
），本院判決如下：
    主  文
丁○○竊盜，處拘役伍拾日，如易科罰金，以參佰元折算壹日。
    事  實
一、丁○○於民國89年4 月間某日，以新臺幣（下同）60餘萬元
    之代價，向不詳當舖取得車牌號碼DW-3088 號自用小客車之
    使用權（車主係鄭宏為，該車於89年間為鄭宏為之兄鄭耀明
    所典當，嗣當舖再以「權利車」之方式出讓與丁○○使用，
    但丁○○未取得該車所有權），嗣丁○○因積欠乙○20萬元
    ，乃與乙○共同協議，於乙○在90年9 月24日，向甲○○借
    款25萬元時，以丁○○上揭自用小客車供作借款之擔保。詎
    丁○○竟基於意圖為自己不法所有之犯意，於91年1 月11日
    上午11時許，前往甲○○位於高雄市○○區○○街92號6 樓
    大廈住處之地下2 樓，以備用鑰匙竊取上揭自用小客車離去
    。嗣經甲○○於同年6 月19日，在丁○○位於台南縣永康市
    ○○路58號住處門口發現該車輛，始知上情。
二、案經甲○○訴由臺灣高雄地方法院檢察署檢察官偵查起訴。
    理  由
一、按被告以外之人於偵查中向檢察官所為之陳述，除顯有不可
    信之情況者外，得為證據，刑事訴訟法第159 條之1 定有明
    文，本件告訴人甲○○及證人乙○、鄭宏為於檢察官偵查中
    所為之陳述內容，經受命法官於準備程序中提示後，被告及
    公訴人對其證據能力未表示異議，而證人乙○、鄭宏為之證
    詞並業經具結擔保其證詞之真實性，是並無顯有不可信之情
    況，自均應具有證據能力，先為敘明。
二、訊據被告丁○○固不否認有同意以向當鋪取得之前開權利車
    供乙○作擔保向告訴人借款25萬元，嗣並於前開時、地以備
    用鑰匙取走該車之事實，惟矢口否認有何竊盜犯行，辯稱：
    當初乙○向伊說要借上開自用小客車1 個月作為擔保之用，
    但過了好幾個月都沒有消息，伊遂去找乙○，乙○跟伊說車
    子在甲○○住處，並告訴伊說已將借款處理完畢，要伊自己
    去將車子取回，伊方會至甲○○住處將車輛開走，故伊並沒
    有竊車之故意云云。經查，前揭犯罪事實，除被告上開供述
    外，並經告訴人甲○○於偵訊中指訴：於90年9 月24日，乙
    ○開被告的車至伊位於高雄市○○區○○街住處，說要借25
    萬元，伊將借款交與乙○後，乙○就留下車子及鑰匙，伊遂
    將車子停在住處地下室，嗣於91年1 月11日伊發現車子不見
    了，乃請乙○出面處理，乙○說車子是被告開走的，後來伊
    在被告位於台南縣永康市○○路58號之住處門口找到車子等
    語（見偵1 卷第22頁），復於本院審理中證述：前開自用小
    客車係乙○向伊借款25萬元之擔保，乙○來向伊借錢時，被
    告有一起來，但因伊與被告並不相識，故伊之款項係借與乙
    ○，之後，該自用小客車不見了，伊遂打電話找乙○，乙○
    告訴伊說，因被告與其有債務糾紛，故其覺得應該是被告將
    車取走的，嗣伊在被告家門口發現該自用小客車，被告與乙
    ○才會簽立卷附之讓渡書，又乙○所借之款項已清償完畢等
    語（見本院卷第108 至110 頁）；證人乙○於偵訊中亦證述
    ：當時被告欠伊20萬元，伊遂與被告協議用被告之賓士車作
    為擔保，向告訴人借款25萬元，後來告訴人打電話給伊說車
    子不見了，伊直覺反應是被告開回去了，後來告訴人在被告
    家找到車子，伊跟被告才簽借據給告訴人，由伊在債務人欄
    簽名，被告則在保證人欄簽名等語（見偵1 卷第43頁），並
    於本院審理中證述：伊未曾對被告表示已將向告訴人借用之
    款項還清，亦未叫被告至告訴人住處將前開自用小客車取回
    ，被告至告訴人處將車輛取回乙事，伊在事前並不知情等語
    （見本院卷第105 至107 頁）；及證人鄭宏為於偵訊中證述
    ：伊所有之車牌號碼DW-3088 號自用小客車，被伊兄長鄭耀
    明於89年初拿到板橋市○○路的四川當舖借錢，嗣後伊已無
    能力將該車贖回等語（見偵2 卷第16頁），且有被告簽立之
    讓渡書（見偵3 卷第5 、6 頁）及車牌號碼DW-3088 號自用
    小客車之車籍查詢資料（見偵2 卷第9 頁）在卷可稽，堪以
    認定。雖被告以前詞置辯，惟證人乙○證述未告知被告已將
    債款還清，叫被告得至告訴人住處將車取回，業如前述，復
    參以若被告果經乙○告以得將前開自用小客車取回，則其何
    以不先與告訴人取得聯繫後，在告訴人同意之狀況下，方至
    告訴人住處取回車輛及車輛鑰匙，反而係在告訴人不知情之
    情形下，私自以備用鑰匙將車輛取回，實與一般常情不符，
    是被告前開所辯，並不足採，此外，被告僅有車牌號碼DW-3
    088 號自用小客車之使用權，而未取得該車之所有權，且其
    對此節亦有所瞭解等情，業據被告自陳係以60餘萬元代價向
    當鋪購入「權利車」甚明（見偵2 卷第13頁），是前開自用
    小客車仍屬「他人之動產」無訛，又被告明知前開自用小客
    車係供作乙○向告訴人借款之擔保，其已無使用之權，竟未
    經告訴人同意而私自將之取回，侵害告訴人之監督權，其有
    為自己不法所有之意圖亦甚灼然，故本件被告前揭竊盜犯行
    ，事證已臻明確，洵堪認定。
三、核被告丁○○所為，係犯刑法第320 條第1 項之竊盜罪。爰
    審酌被告明知前開自用小客車已供作他人擔保之用，竟仍恣
    意仍將之竊回，行為實不足取，並於事後否認犯行，犯罪後
    態度不佳，惟念及告訴人所出借之款項，嗣後業已全部獲得
    償還，未對告訴人造成進一步之損害，復參以被告之犯罪手
    段與情節尚屬平和輕微等一切情狀，量處如主文所示之刑，
    並諭知易科罰金之折算標準，以示儆懲。被告用以竊取前開
    自用小客車之鑰匙，並未扣案，且無證據證明係屬被告所有
    ，爰不為沒收之宣告，附此敘明。
四、末按法院認應科拘役、罰金或應諭知免刑或無罪之案件，被
    告經合法傳喚無正當理由不到庭者，得不待其陳述逕行判決
    ，刑事訴訟法第306 條定有明文。本件被告丁○○經受合法
    傳喚，無正當理由不到庭，有本院送達證書及刑事報到單附
    卷可佐，又本院認本件係應處拘役之案件，自得不待其陳述
    ，逕行判決，附此敘明。
據上論斷，應依刑事訴訟法第299 條第1 項前段、第306 條，刑
法第320 條第1 項、第41條第1 項前段，罰金罰鍰提高標準條例
第1 條前段、第2 條，判決如主文。
本案經檢察官丙○○到庭執行職務。
中　　華　　民　　國　　94　　年　　5 　　月　　31　　日
                  刑事第六庭    審判長法　官 蔡國卿
                                      法  官 林俊寬
                                      法  官 陳君杰
以上正本證明與原本無異。
如不服本判決，應於判決送達後10日內，向本院提出上訴狀。
中　　華　　民　　國　　94　　年　　5 　　月　　31　　日
附錄本判決論罪科刑法條全文：          書記官 陳昱良
刑法第320條第1項
意圖為自己或第三人不法之所有，而竊取他人之動產者，為竊盜
罪，處五年以下有期徒刑、拘役或五百元以下罰金。
